臺灣新北地方法院民事判決
                                      111年度婚字第46號
原      告  甲○○    

訴訟代理人  劉玉津律師                      
被      告  乙○○    


上列當事人間請求離婚等事件，本院於民國111年5月13日言詞辯
論終結，判決如下：
    主  文
一、准原告與被告離婚。
二、被告應給付原告新臺幣貳拾萬元。
三、原告其餘之訴駁回。
四、本判決第二項於原告以新臺幣陸萬陸仟元為被告供擔保後，
    得假執行。但被告如以新臺幣貳拾萬元為原告預供擔保後，
    得免為假執行。
五、原告其餘假執行聲請駁回。
六、訴訟費用由原告負擔五分之一，餘由被告負擔。
    事實及理由
壹、程序事項
　　被告經合法通知，未於言詞辯論期日到場，核無民事訴訟法
    第386條各款所列情形，依家事事件法第51條準用民事訴訟
    法第385條第1項前段規定，爰依原告之聲請，由其一造辯論
    而為判決。
貳、實體事項　
一、原告主張：
（一）原告甲○○與被告乙○○於民國75年11月22日結婚，並育有二
      名子女蘇育正、鄒和諺。惟被告於80年前往大陸地區工作
      並自行創業期間，總以異國創業打拼艱困為由，工作所得
      從未交付原告，原告獨自負擔家計，獨力扶養並照顧兩名
      子女，連被告應扶養其在台父母費用，亦由原告墊付。又
      被告赴大陸地區工作後，起初約每三個月返台一次，惟自
      104年起，被告即以生意繁忙為由，只在農曆春節、清明
      節及中秋節三大節日返台團聚，嗣於107年農曆春節時，
      被告未如期返家過年，且未事前告知原告，原告始懷疑被
      告行為有異，嗣由長子蘇育正處得知，被告與訴外人馬珊
      有婚外情，且被告還贈與鉅額款項予訴外人馬珊，長子蘇
      育正長期勸阻被告無果，見被告心意已決，迫不得已，才
      告知原告上情。
（二）被告辜負原告一片真心，與訴外人馬珊外遇，贈其鉅額款
      項，且無視長子蘇育正勸阻，拒不回心轉意，執意與訴外
      人馬珊繼續維持婚外情，如今更音訊全無，被告根本不讓
      原告知悉其居住地址，亦不告知連絡方式，甚為冷血無情
      ，早已無視與原告結褵之情，兩造間婚姻破綻已深，顯無
      回復之望，雙方婚姻關係產生重大且不可回復之破綻，可
      歸責於被告，為此，原告依民法第1052條第2項規定，訴
      求離婚。
（三）兩造婚姻破裂，肇因於被告外遇，原告並無過失，且因而
      受有精神上痛苦，被告在大陸地區擁有房產，並有鉅額現
      金，曾大方贈與外遇對象即訴外人馬珊鉅款，另在台亦有
      為數甚多之不動產，資力豐厚，原告依民法第1056條第2
      項規定，請求350萬元之非財產上損害賠償。
（四）並聲明：
   1、請准原告與被告離婚。
   2、被告應給付原告350萬元。
   3、前項聲明，原告願供擔保，請准予宣告假執行。
   4、訴訟費用由被告負擔。
二、被告未於言詞辯論期日到場，亦未提出書狀作何聲明或陳述
    。　　
三、本院之判斷
（一）基本關係之認定
　　　原告主張，兩造於75年11月22日結婚，並有二名子女蘇育
      正、鄒和諺，雙方婚姻關係現仍存續等事實，有兩造之戶
      籍謄本等件在卷可稽（見婚字卷第29頁至第30頁），並經
      本院依職權調取全戶戶籍資料查詢結果等件核閱無誤（見
      婚字卷第133頁至第137頁、第143頁），堪信為真。
（二）離婚部分
   1、原告主張，被告於80年間前往大陸地區工作，然工作所得
      從未交付原告，原告獨自負擔家計，獨力扶養兩名子女，
      連被告應扶養其在台父母費用，亦由原告墊付，而原告於
      107年間，始由長子蘇育正處得知，被告與訴外人馬珊有
      婚外情，且被告至今音訊全無，拒不告知聯繫方式等情，
      業據原告到庭陳述甚明，並提出相關照片（內容為被告與
      配偶以外之女性出遊合照等）、被告帳戶進出明細、原告
      轉帳匯款單、兩造長子蘇育正與被告間透過微信通訊軟體
      之對話內容截圖（上載「所以她不是外人，她打算跟我過
      一輩子」、「為了不離婚，才去打掉小孩」等）、兩造間
      透過微信通訊軟體之對話內容截圖等件為證（見婚字卷第
      33頁至第45頁）。並經證人即兩造次子鄒和諺到庭證稱：
      「（問：父母感情如何？）小時候大家都住一起，父母以
      前是偶爾會吵，後來就常常吵，吵架是因為錢的關係。」
      、「（問：父親何時去大陸？）我有記憶以來，被告常常
      去大陸。」、「（問：知否被告的感情狀況？）知道，爸
      爸有外遇，於107年時，媽媽跟我說的，我之所以會相信
      ，是因為我有看到兩造間的訊息，一開始是爸爸跟哥哥要
      錢，爸爸要拿錢給小三，哥哥有傳爸爸要錢的對話給媽媽
      ，後來，媽媽就跟爸爸吵，爸爸那時候就承認確實有小三
      ，過年爸爸不願意回來，後來是四月才回來掃墓，爸爸回
      臺灣時，大家都有極力勸爸爸，爸爸當時跟我們說，他會
      回去大陸跟對方分手，但後來並沒有分手，而且之後就再
      也沒有回臺灣。」、「（問：父母婚姻走到這樣，你認為
      是誰的責任？）主要是爸爸的責任。其實，雙方都有責任
      ，但爸爸要負擔主要的責任。因為爸爸去大陸經商雖然沒
      有問題，但是據我所知，爸爸回台，大部分都沒有拿錢回
      來，大部分家庭的責任主要都是由媽媽來處理，包括照顧
      小孩，還有家庭花費，所有都是媽媽處理。其實，爸爸之
      前一年只回來兩到三次。」、「（問：這樣的婚姻，你會
      想要嗎？）我不會想要，根本沒有婚姻的感覺。」、「（
      問：補充？）我目前從事遊戲企劃。媽媽除了照顧子女之
      外，還要對爸爸那邊的人付出，例如：對祖母、姑姑等。
      爸爸雖然會回臺灣，但大部分都在大陸，所以很少主動聯
      絡我。」、「（問：剛才說，雙方都有責任，但爸爸要負
      主要的責任，那媽媽呢？）媽媽付出很多，但是雙方常常
      吵架，雖然主要是因為爸爸回來都不給錢，雙方因為錢的
      事情吵架，但也因為如此，爸爸才會去大陸那邊另尋安慰
      。這是我自己認為的可能。我現在完全聯絡不上我爸爸。
      」等語明確（見婚字卷第216頁至第218頁）；復經本院依
      職權調取被告入出境資訊連結作業查詢結果等件（見婚字
      卷第63頁至第67頁）核閱無誤；參以被告經本院合法通知
      ，未於言詞辯論期日到場，亦未提出任何書狀以供本院審
      酌，則依上開證據，堪認原告前揭主張為真實，是被告確
      有與配偶以外之人，為違背婚姻忠誠義務之親暱往來行為
      。
   2、按民法第1052條第2項規定：「有前項以外之重大事由，
      難以維持婚姻者，夫妻之一方得請求離婚。但其事由應由
      夫妻之一方負責者，僅他方得請求離婚。」，上開法條所
      稱「有前項以外之重大事由，難以維持婚姻者」，係以婚
      姻是否已生破綻而無回復之希望為其判斷之標準。而婚姻
      是否已生破綻無回復之希望，則應依客觀之標準，即難以
      維持婚姻之事實，是否已達於倘處於同一境況，任何人均
      將喪失維持婚姻之意願而定，不可由原告已喪失維持婚姻
      意欲之主觀面加以認定（最高法院87年台上字第1304號、
      95年台上字第2924號民事判決意旨參照）。又所謂「有前
      項以外之重大事由，難以維持婚姻者」，乃抽象的、概括
      的離婚事由，係民法親屬編於74年修正時，為因應實際需
      要，參酌各國立法例，導入破綻主義思想所增設，其目的
      在使夫妻請求裁判離婚之事由較富彈性。但其事由應由夫
      妻一方負責者，僅他方得請求離婚，是其所採者為消極破
      綻主義精神，而非積極破綻主義。因此，若夫妻雙方均為
      有責時，則應衡量比較雙方之有責程度，而許責任較輕之
      一方向應負主要責任之他方請求離婚，如雙方之有責程度
      相同，則雙方均得請求離婚，以符公平，且符合民法第10
      52條第2項規定之立法目的（最高法院90年台上字第1965
      號、95年度台上字第1450號民事判決意旨參照）。
   3、再者，婚姻以組織家庭，共同生活為目的。我國民法親屬
      編第3節明定婚姻之普通效力，其中，民法第1001條規定
      夫妻之同居義務，即在彰顯婚姻以組織家庭、共同生活為
      目的之本質，故如有足以破壞共同生活，或難以維持共同
      生活之情事發生，允宜許其離婚以消滅婚姻關係；又婚姻
      係以夫妻雙方情感為基礎，以共同生活為目的，配偶間應
      本相互協力保持其共同生活之圓滿、安全及幸福，若此基
      礎不復存在，致夫妻無法共同生活，且無復合之可能，即
      應認有難以維持婚姻之重大事由存在。
   4、經查，被告前去大陸地區工作期間，甚少負擔家庭費用，
      更與配偶以外之異性間，有逾越一般男女平時往來之親密
      舉止，其於108年4月10日出境後，至今未再返台，亦拒絕
      與原告聯繫，實已難期雙方日後能維持圓滿生活，又彼此
      分居迄今多時，此與夫妻以共同生活、同甘共苦、共創幸
      福家庭生活之本質相悖，益徵雙方已然絕決，夫妻情分已
      盡，難期繼續共處，依上所述，任何人倘處於同一境況，
      應認均將喪失維持婚姻關係之意願，兩造間確有難以維持
      婚姻之重大事由，且此項重大事由係因被告嚴重違反婚姻
      忠誠義務，與配偶以外之異性間有不當往來所致，是兩造
      婚姻破裂應歸責於被告。從而，原告依民法第1052條第2
      項規定，訴請判准兩造離婚，為有理由，應予准許。
（三）關於原告請求非財產上損害賠償部分
   1、關於「離婚損害」部分
   （1）按「夫妻之一方，因判決離婚而受有損害者，得向有過
        失之他方，請求賠償。」、「前項情形，雖非財產上之
        損害，受害人亦得請求賠償相當之金額。但以受害人無
        過失者為限。」，民法第1056條第1項、第2項定有明文
        。又受害人受有非財產上損害，請求加害人賠償相當金
        額之慰撫金時，法院對於慰撫金之量定，應斟酌實際加
        害情形、所造成之影響、被害人痛苦之程度、兩造之身
        份地位、經濟情形及其他一切狀況，以核定相當數額（
        最高法院47年台上字第1221號、51年台上字第223 號前
        民事判例意旨、86年度台上字第511號民事判決參照）
        。
   （2）本院判准兩造離婚，係因被告有前揭與配偶以外之人，
        為違背婚姻忠誠義務之親暱往來行為，且被告於108年4
        月10日出境後，至今未再返台，亦拒絕與原告聯繫，尚
        無可歸責於原告之事由，已如前述，則原告因被告上開
        事由致兩造婚姻關係無法繼續維持，請求判決離婚，其
        因此受有精神上之痛苦，自得請求被告賠償其非財產上
        之損害。本院審酌兩造於75年11月22日結婚，原告從事
        布料出口工作，於109年度所得為680,275元，名下有房
        屋、土地各一筆、投資五筆，財產總額為4,916,930元
        ，被告從事化工業，在大陸地區工作，於109年度在台
        所得為0元，名下有四筆土地，財產總額為18,146,140
        元，有兩造稅務電子閘門財產所得調件明細表等件在卷
        可參（見婚字卷第181頁至第183頁、第195頁至第196頁
        ），被告因違背婚姻忠誠義務，致使兩造婚姻破碎，原
        告因此所受痛苦程度，及兩造結婚至今約25年等一切情
        狀，認所請求非財產上損害賠償，應以20萬元為適當。
        原告依民法第1056條請求非財產上之損害賠償金額20萬
        元，為有理由，應予准許，逾此範圍之請求，則無理由
        ，應予駁回。
　 2、假執行與免為假執行之說明
　　　原告陳明願供擔保，聲請宣告假執行，就原告勝訴部分，
      核無不合，爰酌定相當擔保金額准許之；另本院併依職權
      酌定相當金額，宣告被告得預供擔保，免為假執行。至原
      告就此敗訴部分，其假執行之聲請失所依據，應予駁回。
四、本件事證已臻明確，至於未論述之爭點、其餘攻擊或防禦方
    法及所舉證據，經本院斟酌後，認均不足以影響本判決之結
    果，自無逐一詳予論駁之必要，併予敘明。
五、據上論結，原告之訴為一部有理由，一部無理由，依家事事
    件法第51條，民事訴訟法第385條第1項前段、第390條第2項
    、第392條第2項、第79條，判決如主文。
中　　華　　民　　國　　111 　年　　6 　　月　　24　　日
                   家事法庭     法  官  李政達
以上正本係照原本作成。
如對本判決上訴，應於判決送達後20日之不變期間內，向本院提
出上訴狀。如委任律師提起上訴者，應一併繳納上訴審裁判費。
中　　華　　民　　國　　111 　年　　6 　　月　　24　　日
                                書記官  劉春美